---
title: "LBB DATA VISUALIZATION"
author: "Maryanto"
date: "12/11/2020"
output: 
  html_document :
    theme: united
    highlight: tango
    toc: true
    toc_float:
      collapsed: false
      smooth_scroll: false
    toc_deep: 2
    df_print: paged
---

```{r setup, include=FALSE}
# clear-up the environment
rm(list = ls())

# chunk options
knitr::opts_chunk$set(
  message = FALSE,
  warning = FALSE,
  fig.align = "center",
  comment = "#>"
)

options(scipen = 9999)
```

# 1. LATAR BELAKANG

Data yang digunakan adalah data harga sembako (sembilan bahan pokok) di prov DKI, dari bulan Januari 2020 sampai dengan bulan Juli 2020. Yang ingin di analisa :
  
  1. Berapa frekuensi komodi ditiap bulan ?
  2. Bagaimana perbandingan harga rata-rata beras medium dan beras premium ditiap bulan ?

# 2. DATA PRE PROCESSING

## 2.1 READ DATA

```{r}
# load library
library(readxl)
```


```{r}
sembako <- read_excel('data_sembako_dki_jakarta_jan20_juli20.xlsx')
sembako
```

## 2.2 CEK TYPE DATA

```{r}
str(sembako)
```
## 2.3 SESUAIKAN TYPE DATA

```{r}
sembako$komoditi <- factor(sembako$komoditi)
sembako$satuan <- factor(sembako$satuan)
sembako$harga <- as.numeric(sembako$harga)
```

## 2.4 GUNAKAN LUBRIDATE

```{r}
# load library
library(lubridate)
```

```{r}
sembako$tanggal <- ymd(sembako$tanggal)
```

```{r}
# cek type data
str(sembako)
```
```{r}
# ekstrak kolom tanggal menggunakan fungsi 'month'
sembako$bulan <- month(sembako$tanggal, label = T, abbr = F)
head(sembako)
```

```{r}
# cek type data
str(sembako)
```
# 3. DATA PROCESSING

## 3.1 FREKUENSI TIAP BULAN 

```{r}
sembako.month.freq <- data.frame(table(sembako$bulan))
sembako.month.freq
```

```{r}
# load library
library (ggplot2)
library(ggthemes)
```

## 3.2 PLOT 

```{r}
ggplot(data = sembako.month.freq[1:7,], mapping = aes(x = Freq, y = Var1)) +
  geom_col(mapping = aes(fill = Freq)) +
  geom_label(data = sembako.month.freq[1:7,],
             mapping = aes(label = Freq),
             nudge_y = 0.2,
             size = 3) +
  scale_fill_gradient(low = "skyblue", high = "blue") +
  theme_pander() +
  labs(title = "Frekuensi Komoditi Bulan January s/d Juli 2020",
       subtitle = "Berdasarkan Frekuensi Komoditi",
       x = "Frekuensi",
       y = "Bulan",
       fill = "Frekuensi") +
  theme(legend.position = "top")
```
## 3.3 INSIGHT

  Terlihat dari plot diatas dapat disimpulkan :
  
    a. Frekuensi komoditi tertinggi terdapat pada bulan Januari dan Juli
    
    b. Frekuensi komoditi terendah terdapat pada bulan Mei


# 4. PLOTING

  Sesuai petunjuk yang ada dilatar belakang, maka subset data beras medium dan beras premium. 

## 4.1 SUBSETTING

```{r}
beras <- sembako[sembako$komoditi == "Beras Medium" | 
                   sembako$komoditi == "Beras Premium", ]
beras
```
## 4.2 BUAT AGGREGASI

```{r}
beras.agg <- aggregate(harga ~ komoditi + bulan, data = beras, FUN = mean)
beras.agg
```

## 4.3 BUAT PLOT

```{r}
ggplot(data = beras.agg, mapping = aes(x = harga , y = bulan)) +
  geom_col(width = 0.8, mapping = aes(fill = komoditi), position = "dodge") +
  geom_label(mapping = aes(label = harga),
             nudge_y = 0.001,
             size = 2) +
  labs(x = "Harga Rata-Rata",
       y = "Bulan",
       fill = "",
       title = "Harga Rata-Rata Beras",
       subtitle = "Perbandingan Harga Rata2 Beras Medium dan Beras Premium") +
  scale_x_continuous(labels = scales::comma)
  
```
## 4.4 INSIGHT

  Terlihat dari plot diatas dapat disimpulkan :
  
    a. Harga rata-rata beras premium selalu diatas harga rata-rata beras medium     
       ditiap-tiap bulan
       
    b. Harga rata-rata tertinggi adalah beras premium dan terdapat di bulan May (14.464)
    
    c. Harga rata-rata terendah adalah beras medium dan terdapat di bulan July (10.590)   





